【裁判字號】    97,訴,334
【裁判日期】    970905
【裁判案由】    毒品危害防制條例
【裁判全文】
臺灣宜蘭地方法院刑事判決               97年度訴字第334號
公  訴  人  臺灣宜蘭地方法院檢察署檢察官
被      告  甲○○
                      台北縣三重市○○街241巷23之2號
上列被告因毒品危害防制條例案件，經檢察官提起公訴（97年度
毒偵字第525號），嗣於本院準備程序進行中，被告先就被訴事
實為有罪之陳述，經裁定進行簡式審判程序，本院判決如下：
    主  文
甲○○犯施用第一級毒品罪，累犯，處有期徒刑柒月，扣案之注
射針筒參支，沒收之。又犯施用第二級毒品罪，累犯，處有期徒
刑參月，扣案之吸食器壹組，沒收之。應執行有期徒刑玖月，扣
案之注射針筒參支、吸食器壹組，均沒收之。
    事  實
一、甲○○前因毒品危害防制條例案件，經本院以93年度訴字第
    315號判決判處有期徒刑八月、三月，應執行有期徒刑十月
    確定，甫於民國96年1月6日縮刑期滿執行完畢。甲○○前亦
    因施用毒品案件，經送觀察、勒戒及強制戒治，於95年8月2
    日執行強制戒治完畢，並經臺灣宜蘭地方法院檢察署檢察官
    以95年度戒毒偵字第12號為不起訴處分。詎甲○○猶不知悔
    改，明知海洛因、安非他命分別為毒品危害防制條例第2條
    第2項第1、2款所規定之第一、二級毒品，均不得擅自施用
    ，竟仍先後為下列行為：
（一）甲○○基於施用第一級毒品海洛因之犯意，於97年5月5日
      上午7時許，在宜蘭縣頭城鎮○○路138號3樓住處內，以
      將第一級毒品海洛因摻水置入注射針筒內，再將之施打注
      射入體內之方式，施用第一級毒品海洛因一次。嗣於97年
      5 月5日下午5時45分許，為警於其上開住處內查獲，並扣
      得其所有供施用海洛因所用之注射針筒三支。
（二）甲○○基於施用第二級毒品安非他命之犯意，於97年5月5
      日上午7時許，在宜蘭縣頭城鎮○○路138號3樓住處內，
      以將第二級毒品安非他命置於玻璃吸食器內點火燒烤，再
      吸食其所生煙霧之方式，施用第二級毒品安非他命一次。
      嗣於97年5月5日下午5時45分許，為警於其上開住處內查
      獲，並扣得其所有供施用安非他命所用之吸食器一組。
二、案經宜蘭縣政府警察局礁溪分局報請臺灣宜蘭地方法院檢察
    署檢察官偵查起訴，嗣於本院準備程序進行中，被告先就被
    訴事實為有罪之陳述，經裁定進行簡式審判程序。
    理  由
一、上揭犯罪事實，業據被告甲○○於本院審理時坦承不諱，且
    警方於97年5月5日晚上7時30分許採取被告之尿液送驗後，
    其檢驗結果，呈現甲基安非他命、嗎啡陽性反應之事實，亦
    有宜蘭縣警察局礁溪分局尿液採驗作業管制紀錄、慈濟大學
    濫用藥物檢驗中心檢驗總表各一件在卷可稽。此外，復有被
    告所有，供施用第一級毒品海洛因所用之注射針筒三支、供
    施用第二級毒品安非他命所用之吸食器一組扣案可資佐證。
    再者，被告前因施用毒品案件，經送觀察、勒戒及強制戒治
    ，於95年8月2日執行強制戒治完畢，並經臺灣宜蘭地方法院
    檢察署檢察官以95年度戒毒偵字第12號為不起訴處分等情，
    亦有上開不起訴處分書、全國施用毒品案件紀錄表、臺灣高
    等法院被告前案紀錄表各一件附卷可佐。綜上所述，足徵被
    告上開自白確與事實相符，其於強制戒治執行完畢釋放後，
    五年內再犯本案施用第一、二級毒品罪之事證已臻明確，其
    犯行均堪予認定，均應依法論科。
二、查海洛因、安非他命分別為毒品危害防制條例第2條第2項第
    1、2款所規定之第一、二級毒品，均不得擅自施用，故核被
    告前揭施用海洛因、施用安非他命之行為，分別係犯毒品危
    害防制條例第10條第1項之施用第一級毒品罪、同條例第10
    條第2項之施用第二級毒品罪。其施用行為前後持有第一級
    毒品海洛因、第二級毒品安非他命之低度行為，分別為其施
    用之高度行為所吸收，均不另論罪。又被告前因毒品危害防
    制條例案件，經本院以93年度訴字第315號判決判處有期徒
    刑八月、三月，應執行有期徒刑十月確定，甫於96年1月6日
    縮刑期滿執行完畢之事實，有卷附之臺灣高等法院被告前案
    紀錄表一件可資參照，其於受有期徒刑之執行完畢後，五年
    以內故意再犯有期徒刑以上之施用第一級毒品罪、施用第二
    級毒品罪，均為累犯，均應依法加重其刑。另被告所犯之施
    用第一級毒品罪、施用第二級毒品罪，犯意各別，行為互殊
    ，應予分論併罰。爰審酌被告之素行、智識程度；犯罪之動
    機、目的、手段；前已因施用毒品之犯行，經執行觀察勒戒
    、強制戒治及有期徒刑完畢，仍不知悔改，於罹患咽喉癌後
    ，未服用合法藥物來減輕自身痛苦，反而繼續沾染毒品惡習
    ，其施用毒品行為對於自身及社會所造成之危害程度；各次
    施用毒品之犯罪態樣；犯後已坦承犯行，態度尚佳等一切情
    狀，就其所犯之施用第一級毒品罪、施用第二級毒品罪，分
    別量處如主文所示之刑，並合併定其二罪之應執行刑為有期
    徒刑九月，以示警懲。至於扣案之注射針筒三支、吸食器一
    組，均係被告所有，分別係供犯施用第一級毒品罪、施用第
    二級毒品罪所用之物等情，已據被告於本院審理時供承明確
    ，應依刑法第38條第1項第2款之規定，分別於其所犯施用第
    一級毒品罪、施用第二級毒品罪下宣告沒收之，並併執行之
    。
據上論斷，應依刑事訴訟法第273條之1第1項、第299條第1項前
段，毒品危害防制條例第10條第1項、第2項，刑法第11條前段、
第47條第1項、第38條第1項第2款、第51條第5款、第9款、第10
款，判決如主文。
本案經檢察官吳廣莉到庭執行職務。
中    華    民    國    97    年    9     月     5    日
                  刑事第三庭法  官  劉家祥
以上正本證明與原本無異。
如不服本判決應於收受本判決後10日內向本院提出上訴書狀，並
應敘述具體理由。若未敘述理由者，應於上訴期間屆滿後20日內
向本院補提理由書狀(均須按他造當事人之人數附繕本)。
                            書記官  劉謹翊
中    華    民    國    97    年    9     月    5     日
附錄本案論罪科刑法條全文：
毒品危害防制條例第10條
施用第一級毒品者，處 6 月以上 5 年以下有期徒刑。
施用第二級毒品者，處 3 年以下有期徒刑。


司法院資訊處製作；財團法人民間司法改革基金會備份。
